【裁判字號】    96,上訴,2354
【裁判日期】    970829
【裁判案由】    貪污治罪條例等
【裁判全文】
臺灣高等法院高雄分院刑事判決        96年度上訴字第2354號
上  訴  人  臺灣屏東地方法院檢察署檢察官
上  訴  人
即  被  告  甲○○
選任辯護人  吳澄潔律師
上  訴  人
即  被  告  乙○○
選任辯護人  柳聰賢律師
上列上訴人因被告貪污治罪條例等案件，不服臺灣屏東地方法院
中華民國96年10月15日第一審判決（起訴案號：臺灣屏東地方法
院檢察署94年度偵字第899 、1973號），提起上訴，本院判決如
下：
    主  文
原判決關於乙○○部分及甲○○洩漏國防以外之秘密消息、違背
職務收受賄賂部分，均撤銷。
乙○○連續犯公務員洩漏國防以外之秘密消息罪，處有期徒刑壹
年，減為有期徒刑陸月，如易科罰金，以新台幣貳仟元折算壹日
。
甲○○連續犯貪污治罪條例之違背職務收受賄賂罪，處有期徒刑
柒年，褫奪公權肆年。未扣案所得財物新台幣參萬零陸佰伍拾元
應予追繳並沒收，如全部或一部無法追繳時，以其財產抵償之。
    事  實
一、乙○○原係屏東縣警察局潮州分局警員，並自民國93年5 月
    1 日起，擔任臺灣屏東地方法院檢察署、屏東縣警察局國土
    保持暨油品查緝專案小組成員，負責依照國土保持暨油品查
    緝專案小組勤務分配表所定之時間、地區查緝未經許可運輸
    向漁民所購買柴油之職務，為依法令服務於地方自治團體所
    屬機關而具有法定職務權限之公務員。甲○○（綽號「牛尿
    」）自89年9 月25日起，任職屏東縣警察局東港分局東港派
    出所警員，自93年10月22日起，至94年2 月4 日止，任職屏
    東縣警察局東港分局崁頂分駐所警員，亦為依法令服務於地
    方自治團體所屬機關而具有法定職務權限之公務員。
二、乙○○及甲○○均明知國土保持暨油品查緝專案小組查緝未
    經許可運輸向漁民所購買柴油之時間、地區，除負責查緝之
    相關人員外，不得洩漏予非關他人知悉，係屬國防以外應秘
    密之消息。乙○○竟基於故意洩漏國防以外應秘密消息之概
    括犯意，連續於：(一)93年5 月13日下午9時43 分、93年8 月
    1 日上午1 時45分、93年8 月15日下午5 時53分、93年8 月
    30日下午7 時5 分、93年9 月2 日下午11時57分、93年9 月
    12日下午2 時43分、93年9 月30日上午0 時41分、93年10月
    15日下午6 時31分、93年12月28日下午11時49分、94年1 月
    1 日下午6 時10分、94年1 月8 日下午11時36分、94年1 月
    9 日下午4 時48分，均以0000000000號電話與甲○○之0000
    000000、0000000000號電話聯絡，將上開專案小組查緝之時
    間、地區等國防以外應秘密之消息各洩漏予甲○○。(二)93年
    9 月4 日下午5 時34分、93年10月19日下午5 時47分、93年
    10 月19 日下午11時43分、93年10月22日下午5 時40分、93
    年10 月22 日下午6 時19分，均以0000000000號電話與李文
    利之00 00000000 號電話聯絡，將上開專案小組查緝之時間
    、地區等國防以外應秘密之消息各洩漏予李文利。(三)93年8
    月7 日下午6 時25分、93年8 月8 日下午4 時55分、93年8
    月9 日上午0 時30分、93年8 月9 日下午10時36分、93年8
    月10日上午0 時25分、93年8 月31日下午9 時33分、93年9
    月4 日下午8 時42分，均以0000000000號電話與楊志鴻之00
    00000000號電話聯絡，將上開專案小組查緝之時間、地區等
    國防以外應秘密之消息各洩漏予楊志鴻。甲○○得知上開消
    息後，另基於故意洩漏國防以外應秘密消息之概括犯意，於
    93年8 月29日下午7 時10分許及93年中旬某日，連續2 次以
    0000000000號電話與鄭聰德之0000000000號電話聯絡，將上
    開專案小組查緝之時間、地區等國防以外應秘密之消息洩漏
    予鄭聰德。又於93年5 月間起之93年間某日及94年1 月1 日
    下午6 時15分許，連續2 次以0000000000號電話與許惠分之
    0000000000號電話聯絡，將上開專案小組查緝之時間、地區
    等國防以外應秘密之消息洩漏予許惠分。
三、甲○○自89年9 月25日起，至93年10月21日止，兼任屏東縣
    警察局東港分局東港派出所第15警勤區工作，且屏東縣東港
    鎮○○路1382號係屬第15警勤區範圍。另陳政儀、范氏嬌明
    理及綽號「小琪」、「小萍」之不詳姓名女子於93年6 月15
    日起，至93年11月間止，在屏東縣東港鎮○○路1382號經營
    河內小吃部。甲○○明知警方臨檢勤務之時間、地點，除負
    責查緝之相關人員外，不得洩漏予非關他人知悉，係屬國防
    以外應秘密之消息。甲○○與陳政儀等人為避免河內小吃部
    遭警查獲有不法行為，甲○○乃基於違背職務收受賄賂之概
    括犯意，並承上開洩漏國防以外應秘密消息之概括犯意，與
    陳政儀等人合意，由甲○○以入乾股方式分配營利，甲○○
    則將警方臨檢勤務之時間、地點，事先通知陳政儀。甲○○
    即自93年7 月1 日起，至93年9 月16日止，於每月1 日、16
    日河內小吃部拆帳後，在河內小吃部及屏東縣新園鄉○○村
    ○○路665 巷23號陳政儀住處、東港分局東港派出所等處，
    連續收受河內小吃部之營利5 分之1 ，並自93年6 月15日起
    ，至93年10月22日止，連續於警方臨檢前之不詳時間，多次
    違背職務將警方臨檢勤務之時間、地點消息事先通知陳政儀
    ，使河內小吃部規避不法行為遭查獲。甲○○共於93年9 月
    1 日收受賄款新台幣（下同）1 萬2 千650 元、93年9 月16
    日收受賄款1 萬元，另於93年7 月1 日、16日、8 月1 日、
    16 日 每次收受賄款2 千元，合計收取賄賂3 萬零650 元。
四、案經臺灣屏東地方法院檢察署檢察官指揮屏東縣警察局、內
    政部警政署保安警察第三總隊第二大隊、法務部調查局南部
    機動組、高雄縣調查站、屏東縣調查站偵查起訴。
    理  由
一、證據能力之說明：
    (一)國土保持暨油品查緝專案小組勤務分配表、屏東縣警察局
      人事資料列印報表、東港分局東港派出所員警承辦業務名
      冊均係公務員職務上製作之紀錄文書，而公務員職務上製
      作之紀錄文書係依職權所為，與其責任、信譽攸關，若有
      錯誤、虛偽，公務員可能因此擔負刑事及行政責任，且該
      等文書經常處於可能受公開檢查之狀態，其正確性及真實
      之保障極高，具有一定程度之不可代替性，復無顯不可信
      之情況，依刑事訴訟法第159 條之4 規定，上開文書應具
      有證據能力。
    (二)上訴人即被告乙○○、甲○○之電話通話紀錄，係被告以
      外之人之司法警察（官）監聽人員，於審判外將監聽所得
      資料以現譯方式整理後予以紀錄而得，本質上雖屬於被告
      以外之人於審判外之書面陳述，為傳聞證據。但已經檢察
      官、被告、辯護人於準備程序同意作為證據，且於言詞辯
      論終結前亦未聲明異議，本院審酌並無任何證據足佐上訴
      人即被告乙○○、甲○○之電話通話紀錄有錯誤性及虛偽
      性可能，是依該書面陳述作成時之情況，即認為適當，依
      刑事訴訟法第159 條之5 第2 項規定，自得為證據。
    (三)證人李文利、楊志鴻、鄭聰德、許惠分於偵查中具結後所
      為證述，雖性質上亦屬審判外之陳述，惟實務運作時，偵
      查中檢察官向被告以外之人所取得之陳述，原則上均能遵
      守法律規定，不致違法取供，其可信性極高，為兼顧理論
      與實務，乃於修正刑事訴訟法時，增列第159 條之1 第2
      項，明定被告以外之人於偵查中向檢察官所為陳述，除顯
      有不可信之情況者外，得為證據。經查，上開證人偵查中
      之證述並無任何佐證可認有顯不可信之情形，再上開證人
      亦已於法院審理中經檢察官及被告、辯護人實施交互詰問
      ，從而，上開證人在檢察官偵訊時具結後所為陳述自得作
      為證據。
    (四)證人李文利、楊志鴻、鄭聰德、許惠分、陳政儀於調查中
      所為之陳述與審判中不符（詳如理由欄所述），經審酌上
      開證人均係出於自由意志陳述，且上開證人與上訴人即被
      告乙○○、甲○○間並無嫌隙，應無故意誣陷之可能，另
      上開證人陳述時間距事實發生時間非久遠，其錯誤性及虛
      偽性亦較無可能，故上開證人之陳述有較可信之特別情況
      ，且為證明犯罪事實存否所必要，依刑事訴訟法第159 條
      之2 規定，自得為證據。
    (五)上訴人即被告甲○○於調查、偵查中以被告身分所為陳述
      ，並不因其未具結而當然無證據能力，再上訴人即被告甲
      ○○亦已於法院審理中以證人身分經檢察官及被告、辯護
      人實施交互詰問，從而，上訴人即被告甲○○於調查、偵
      查中以被告身分所為陳述自得作為證據。
    (六)證人范氏嬌明理於調查中陳述固係被告以外之人於審判外
      之言詞陳述，但證人范氏嬌明理已因所在不明，經傳拘不
      到 (見原審3 卷第94頁），本院審酌上開證人係出於自由
      意志陳述，且證人與上訴人即被告甲○○間並無嫌隙，應
      無故意誣陷之可能，另證人陳述時間距事實發生時間非久
      遠，其錯誤性及虛偽性亦較無可能，具有可信之特別情況
      ，且為證明犯罪事實之存否所必要，依刑事訴訟法第159
      條之3 第3 款規定，自得為證據。
二、訊據上訴人即被告（下稱被告）乙○○、甲○○均否認有洩
    漏國防以外之秘密消息犯行，被告乙○○辯稱其個人休假之
    事並非國防以外之秘密消息，且其將休假之事告知同事甲○
    ○，亦無洩漏國防以外之秘密消息之故意等語，被告甲○○
    辯稱其係被告乙○○洩漏國防以外之秘密消息之對象，自不
    構成洩漏國防以外之秘密消息罪等語，另被告甲○○亦否認
    有違背職務收受賄賂犯行，辯稱並無以入乾股之方式收受賄
    賂等語。
三、經查：
    (一)被告乙○○原係屏東縣警察局潮州分局警員，並自93年5
      1 日起，擔任臺灣屏東地方法院檢察署、屏東縣警察局國
      土保持暨油品查緝專案小組成員，負責依照國土保持暨油
      品查緝專案小組勤務分配表所定之時間、地區未經許可運
      輸向漁民所購買柴油職務之情，有屏東縣警察局94年7 月
      25日屏警刑專字第0940020587號函附國土保持暨油品查緝
      專案小組勤務分配表7 冊及95年4 月28日屏警刑專字第09
      50049732號函附該局警察大隊國土保持暨油品查緝專案小
      組93年5 月份勤務分配表及在卷足憑 (見原審1 卷第118
      頁、原審2 卷第135 ～167 頁及卷外），且經被告乙○○
      陳述在卷 (見偵卷第10、375 頁）。又被告甲○○自89年
      9 月25日起，任職屏東縣警察局東港分局東港派出所警員
      ，自93年10月22日起，至94年2 月4 日止，任職屏東縣警
      察局東港分局崁頂分駐所警員之情，有屏東縣警察局96年
      7 月9 日東警分偵字第0960008397號函附人事資料列印報
      表在卷足憑（見原審卷3 第75～76頁），並為被告甲○○
      所不爭執。
    (二)被告乙○○於事實欄所載時間，均以0000000000號電話分
      別與被告甲○○之0000000000、0000000000電話、李文利
      之0000000000號電話、楊志鴻之0000000000號電話聯絡，
      連續將上開專案小組查緝之時間、地區等消息各洩漏予被
      告甲○○、李文利及楊志鴻等情，已經證人即被告甲○○
      、證人李文利及楊志鴻證述，並有通話紀錄可參，分述如
      下：
      1.證人即被告甲○○分別證述如下：
        (1)94年2 月4 日調查中陳述：「……於93年間我確實有
          洩密及介入轉賣漁船用油情事，主要是朋友鄭聰德因
          從事轉賣漁船用油生意，他遭專案小組查緝，故多次
          要我探詢該專案小組勤務時間及內容，我因基於朋友
          關係遂向該專案小組成員乙○○查詢勤務時間及內容
          後，再轉知鄭聰德，至時間、次數及經過詳細情形，
          我已記不清楚……」等語 (見偵卷第20頁）。
        (2)94年2 月5 日偵查中陳述：「 (問：你拜託乙○○做
          過那些事？）朋友要問支援地檢取締盜油的上班時間
          」、「 (問：除了問查緝盜油外，還有問那些事？）
          盜油的1 件事，問勤務時段」、「 (問：你把勤務時
          段通知給何人？）鄭聰德」、「 (問：問了幾次？）
          沒有每天問，印象中次數有10幾次」等語 (見偵卷第
          26～28頁）。
        (3)94年4 月1 日調查中陳述：「……我最多只是打電話
          問乙○○有沒有執勤及在哪裡執勤」等語 (見偵卷第
          246 頁）。
        (4)94年4 月8 日調查中陳述：「 (問：0000000000及00
          00000000是何人持用？使用期間如何？）0000000000
          、0000000000這兩支行動電話都是我本人在使用，00
          00000000已使用1 年多，0000000000已使用2 年多」
          、「 (問：……警方執行0000000000通訊監察作業報
          告編號第226 、228 、233 、237 、238 、265 、27
          3 、293 、396 、408 、421 、406 號是否你向乙○
          ○探詢渠執行油品取締勤務時段及位置？）……以上
          通話內容是我向乙○○探詢渠執行油品取締勤務時段
          及位置對話沒錯」、「是從事抽運漁業用柴油業者綽
          號豐耀鄭聰德、綽號阿分姨許惠分、綽號欽仔等人請
          我向乙○○探詢勤務時段及位置……我接受上記業者
          委託後，即向乙○○探詢其勤務時段及位置後，並向
          業者回報告知」等語 (見偵卷第268 ～269 頁）。
        (5)95年8 月18日原審審理中結證稱：「 (問：為何要打
          電話詢問乙○○執勤地點？）是存粹聊天方式問的」
          、「 (問：對話有無說取締油品勤務？）電話聊天知
          道」、「（問：提示監聽譯文編號226.288.288-1.28
          8-2.233.233-2.237.189.189-1 到189-2 ……是何意
          思？）這是我跟他聊天的內容，問值班表是因為同事
          上的口頭詢問」等語 (見原審2 卷第226 頁正、反面
          ）。
        (6)被告乙○○之0000000000號電話與被告甲○○之0000
          000000、0000000000電話分別於93年5 月13日下午9
          時43分、93年8 月1 日上午1 時45分、93年8 月15日
          下午5 時53分、93年8 月30日下午7 時5 分、93年9
          月2 日下午11時57分、93 年9月12日下午2 時43分、
          93年9 月30日上午0 時41分、93年10月15日下午6 時
          31分、93年12月28日下午11時49分、94年1 月1 日下
          午6 時10分、94年1 月8 日下午11時36分、94年1 月
          9 日下午4 時48分通話之情，有通話紀錄及通訊監察
          書附卷可稽在卷足憑 (見警卷第16～36、42、59頁、
          原審1 卷第123 ～131 頁）。
      2.證人李文利分別證述如下：
        (1)93年3 月4 日調查中陳述：「 (問：警方提示通訊監
          察0000000000譯文編號234 是否為你與乙○○對話？
          ）……是我與乙○○對話，內容是我在詢問他幾點勤
          務……」、「 (問：警方提示通訊監察0000000000譯
          文編號274 ，在93年10月19日下午5 時47分是否為你
          與乙○○對話？對話內容為何？）……是我與乙○○
          對話，是我打電話詢問乙○○勤務位置……」、「 (
          問：警方提示通訊監察0000000000譯文編號277 、28
          2 你與乙○○所談何事？）……都是我要出車的時候
          ，都打電話給乙○○詢問他的勤務地點……」、「「
           (問：警方提示通訊監察0000000000譯文編號281 在
          93年10月22日下午5 時40分你與乙○○所談何事？）
          ……是我裝載好漁船用柴油要出車，詢問乙○○勤務
          位置……」等語 (見警卷第163 ～164 頁）。
        (2)94年5 月9 日調查中陳述：「電話號碼0000000000之
          行動電話是登記我所有，並由我本人使用」、「我都
          是用電話號碼0000000000之行動電話與乙○○聯繫」
          、「主要係通報乙○○現在有無人員載運漁船用柴油
          之情報，並詢問其勤務時間及告知本公司有載運漁船
          用柴油車輛要出貨……」等語 (見偵卷第400 頁）。
        (3)94年5 月9 日偵查中陳述：「 (問：……調查筆錄所
          言是否實在？）我有照實講」、「 (問：調查筆錄是
          否照你的所述記載？）我有看過，他們有照我的意思
          記載」、「 (問：在調查單位有無對你刑求或非法逼
          供？）沒有」、「 (問：你避開乙○○查緝有幾次？
          ）我沒有辦法確定幾次」、「 (問：你跟乙○○聯絡
          方式？）都是打電話」、「大概1 個月10幾次……」
          、「我就直接用台語跟他講，你人在那裡，他就回答
          說他人在『鹽』或『東』，我就知道意思了」、「『
          鹽』是指鹽埔港，『東』是指東港」等語 (見偵卷第
          415 頁）。
        (4)被告乙○○之0000000000號電話與李文利之00000000
          00號電話分別於93年9 月4 日下午5 時34分、93年10
          月19日下午5 時47分、93年10月19日下午11時43分、
          93年10月22日下午5 時40分、93年10月22日下午6時
          19分通話之情，有通話紀錄及通訊監察書附卷可稽在
          卷足憑 (見警卷第167 ～172 頁、原審1 卷第127 、
          128頁）。
        (5)證人李文利於原審95年8 月18日審理中固結證稱未向
          被告乙○○探詢勤務時間及所在位置等語 (見原審2
          卷第224 頁反面）。但證人李文利於原審僅證述先前
          陳述非正確，並無表示有遭不當訊問情形或其他原因
          。又證人李文利於調查及偵查中之陳述，復有上開通
          話紀錄可佐，應屬可採，至其於原審之證述應係事後
          迴護之詞，不足採信。
      3.證人楊志鴻分別證述如下：
        (1)94年3 月4 日調查中陳述：「 (問：……李金釵申請
          電話號碼0000000000是何人使用？期間如何？）……
          93年7 至月間都是我本人在使用」、「我有打電話向
          乙○○詢問他當時執行取締違規油品埋伏勤務之位置
          ，乙○○有時會向我告知」等語 (見警卷第141 頁）
          。
        (2)94年5 月9 日調查中陳述：「我當時是使用00000000
          00之行動電話與乙○○聯繫，乙○○的聯絡號碼則是
          0000000000……乙○○一般會告訴我他執勤及下班的
          時間，讓我可以規避專案小組的查察」等語 (見偵卷
          第393 頁）。
        (3)94年5 月9 日偵查中陳述：「 (問：……調查筆錄所
          言是否實在？）都實在」、「 (問：調查筆錄是否照
          你所述所記載？）我有看過，他們有照我的意思記載
          」、「 (問：在調查單位詢問你時有無對你刑求或逼
          供？）沒有」、「……我開口向乙○○講長仔，我已
          經被查獲好幾次了，希望你高抬貴手，乙○○說我還
          是要抓，我再告訴乙○○說不然我們來交換，我來告
          訴別人的案件讓你抓，乙○○回答說好，我來告訴你
          我的勤務時間及地點……之後我就拜託他3 、4 次…
          …最後1 次拜託乙○○是去年9 月底的時候」等語 (
          見偵卷第412 頁）。
        (4)被告乙○○之0000000000號電話與楊志鴻之00000000
          00號電話分別於93年8 月7 日下午6 時25分、93年8
          月8 日下午4 時55分、93年8 月9 日上午0 時30分、
          93年8 月9 日下午10時36分、93年8 月10日上午0時
          25分、93年8 月31日下午9 時33分、93年9 月4 日下
          午8 時42分通話之情，有通話紀錄及通訊監察書附卷
          可稽在卷足憑 (見警卷第66～71、74～79頁、原審1
          卷第126 、127頁）。
        (5)證人楊志鴻於94年5 月9 日偵查中嗣雖改稱被告乙○
          ○未告知勤務時間及地點等語 (見偵卷第414 頁），
          於原審95年8 月18日審理中固結證稱詢問被告乙○○
          之勤務時間係要通報他人給予查緝等語 (見原審2 卷
          第222 頁、第223 頁反面）。然證人楊志鴻於原審並
          無表示先前陳述係遭不當訊問情形或其他原因。是證
          人楊志鴻於調查及偵查中之陳述應屬可採，至其於原
          審之證述應係事後迴護之詞，不足採信。
      此外，被告乙○○亦陳述使用0000000000號行動電話 (
      見偵卷第2 頁）。至被告乙○○固辯稱其個人休假之事並
      非國防以外之秘密消息，且其將休假之事告知同事甲○○
      ，亦無洩漏國防以外之秘密消息之故意等語，但觀諸被告
      2 人之通話內容所示，被告甲○○係受他人之託向被告乙
      ○○探詢查緝未經許可運輸向漁民所購買柴油之時間、地
      區，以利他人逃避查緝，甚為顯明，被告乙○○所辯，乃
      無可取。被告乙○○辯護人聲請將個人休假之事送內政部
      警政署鑑定是否屬國防以外之秘密消息，即無必要。從而
      ，被告乙○○分別以電話將上開專案小組查緝之時間、地
      區等消息洩漏予被告甲○○、李文利、楊志鴻，堪以認定
      。
    (三)被告甲○○於93年8 月29日下午7 時10分許及93年間中旬
      某日，連續2 次以電話將上開專案小組查緝之時間、地區
      等消息洩漏予鄭聰德，又於93年5 月間起之93年間某日及
      94年1 月1 日下午6 時15分許，連續2 次以電話將上開專
      案小組查緝之時間、地區之消息洩漏予許惠分之情，已經
      證人鄭聰德、許惠分證述，並有通話紀錄可參，分述如下
      ：
      1.證人鄭聰德分別證述如下：
        (1)94年2 月4 日調查中陳述：「我目前持用之行動電話
          號碼為0000000000，該電話號碼已使用2 、3 年……
          」、「我認識甲○○……綽號為『牛屎』……」、「
          我確曾拜託周顓代為瞭解乙○○至東港查緝漁船用油
          時間，周顓表示他已經知會乙○○改天至東港時打電
          話和渠聯繫，但由於我屢次被查獲，所以我再度要求
          甲○○務必要確實瞭解乙○○私查緝小組動態，而甲
          ○○則表示這兩天再打電話給我」等語 (見警卷第11
          2 、113 頁）。
        (2)94年3 月17日偵查中結證稱：「 (問：你如何知道甲
          ○○的勤務時間？）我不知道，如果我知道我為何要
          打電話給甲○○叫他問乙○○」、「 (問：你是如何
          問甲○○？）我都是用台語問他，地檢署這1 組有沒
          有在上班」等語 (見偵卷第188 頁）。
        (3)94年5 月9 日調查中陳述：「我在從事抽運漁用柴油
          時，有2 、3 次曾以電話向甲○○探詢油品取締專案
          小組有無在附近查緝，目的是要規避警方查緝取締，
          但是有1 次甲○○在電話中告訴我附近並無查緝人員
          ，結果油罐車一出去就被乙○○查獲，從此我就不再
          打電話向甲○○探詢有無查緝人員之事」等語 (見偵
          卷第406 ～407頁）。
        (4)94年5 月9 日偵查中陳述：「 (問：你透過甲○○打
          電話給乙○○避開查緝是何時開始？）大概在93年年
          中的時候……」、「 (問：甲○○告訴你乙○○值勤
          時間有幾次？）有2 次，第1 次出車沒事，第2 次出
          車還是被查獲」等語 (見偵卷第410 頁）。
        (5)被告甲○○之0000000000與鄭聰德之0000000000號電
          話於93年8 月29日下午7 時10分許通話之情，有通話
          紀錄及通訊監察書在卷可稽在卷足憑 (見原審1 卷第
          133 頁、本院2 卷第15頁）。
        (6)證人鄭聰德於原審固結證稱未向被告甲○○探詢被告
          乙○○等專案小組之查緝時間、地點等語 (見原審2
          卷第255 、256 頁）。但證人鄭聰德於原審或陳稱並
          無如調查筆錄之陳述等語，或陳稱因感厭煩而陳述有
          向被告甲○○探詢被告乙○○等專案小組之查緝時間
          、地點等語，或陳稱有打1 次電話請被告甲○○向被
          告乙○○要求睜1 隻眼、閉1 隻眼等語 (見原審卷第
          255 、256 頁），是證人鄭聰德於原審陳述既前後不
          一，況證人鄭聰德對調查及偵查中之陳述亦未表示有
          遭不當訊問之情形。又證人鄭聰德於調查及偵查中之
          陳述，復有上開通話紀錄可佐，應屬可採，至其於原
          審之證述應係事後迴護之詞，不足採信。
        2.證人許惠分分別證述如下：
          (1)94年3 月21日調查中陳述：「我有透過東港分局警
            員甲○○詢問乙○○的勤務時間、位置及埋伏地點
            ，甲○○並有向我回報乙○○當時勤務時間、位置
            及埋伏地點」、「甲○○都是以行動電話撥打我手
            機0000000000號向我告知乙○○當時勤務時間、位
            置及埋伏地點供我規避查緝」等語 (見警卷第126
            頁）。
          (2)94年3 月21日偵查中結證稱：「 (問：你請甲○○
            打過幾次電話？）2 次，第1 次時間約在93年8 、
            9 月間，第2 次約間隔1 個月，2 次都是我打電話
            聯絡甲○○，甲○○再回電話告訴我乙○○值班地
            點」等語 (見偵卷第214 頁）。
          (3)94年5 月9 日調查中陳述：「我有透過甲○○詢問
            乙○○的勤務時間、位置及埋伏地點，甲○○都有
            向我回報乙○○當時勤務時間、位置及埋伏地點…
            …」等語 (見偵卷第404 頁）。
          (4)94年5 月9 日偵查中陳述：「 (問：你打電話請甲
            ○○打電話給鍾南生避開查緝有幾次？）我印象中
            大概有2 次……」等語 (見偵卷第408 頁）。
          (5)被告甲○○之0000000000號電話與許惠分之000000
            0000號電話於94年1 月1 日下午6 時9 分、被告甲
            ○○之0000000000號電話與被告乙○○之00000000
            00號電話於94年1 月1 日下午6 時10分、被告甲○
            ○之0000000000號電話與許惠分之0000000000號電
            話於94年1 月1 日下午6 時15分通話之情，有通話
            紀錄、通訊監察書附卷可稽在卷足憑 (見警卷第38
            ～41頁、原審1 卷第136 頁）。
          (6)許惠分於原審固結證稱未向被告甲○○探詢被告乙
            ○○等專案小組之查緝時間、地點等語 (見原審2
            卷第258 頁正、反面）。但證人許惠分於原審已證
            述其於調查及偵查中之陳述均實在，亦無表示有遭
            不當訊問之情形。又證人許惠分於調查及偵查中之
            陳述，復有上開通話紀錄可佐，應屬可採，至其於
            原審之證述應係事後迴護之詞，不足採信。
      此外，被告甲○○亦陳述使用0000000000號行動電話1 年
      餘、使用0000000000號行動電話2 年餘，有向被告乙○○
      探詢專案小組之查緝時間、地點後轉告鄭聰德、許惠分等
      情在卷 (見警卷第3 、6 、9 、10頁、偵卷第26～27、26
      9 頁），核與上開證人證述及通話紀錄相符。被告甲○○
      此部分之自白即可信為真正。至被告甲○○辯稱其係被告
      乙○○洩漏國防以外之秘密消息之對象，自不構成洩漏國
      防以外之秘密消息罪等語，然被告甲○○於接受被告乙○
      ○所洩漏國防以外之秘密消息後，再起意洩漏予鄭聰德、
      許惠分，被告甲○○該時即為洩漏國防以外秘密消息之行
      為人，故被告甲○○此部分所辯，為無理由。從而，被告
      甲○○分別以電話將上開專案小組查緝之時間、地區等消
      息洩漏予鄭聰德、許惠分各2 次，堪以認定。
    (四)被告甲○○自89年9 月25日起，至93年10月21日止，兼任
      屏東縣警察局東港分局東港派出所第15警勤區工作，且屏
      東縣東港鎮○○路1382號係屬第15警勤區範圍之情，有屏
      東縣警察局96年7 月9 日東警分偵字第0960008397號函附
      人事資料列印報表、東港分局東港派出所員警承辦業務名
      冊在卷可稽（見原審3 卷第75～77頁）。又陳政儀、范氏
      嬌明理、綽號「小琪」、「小萍」之不詳姓名女子共同自
      93年6 月15日起至年11月間止經營河內小吃部，被告甲○
      ○與陳政儀等人為避免河內小吃部遭警查獲有不法行為，
      被告甲○○乃與陳政儀等人合意，由被告甲○○入乾股，
      並自93年7 月1 日起，至93年9 月16日止，於每月1 日、
      16 日 河內小吃部拆帳後，在河內小吃部及屏東縣新園鄉
      ○○村○○路665 巷23號陳政儀住處、東港分局東港派出
      所等處，連續收受河內小吃部之營利5 分之1 ，並自93年
      6 月15日起，至93年10月22日止，連續於警方臨檢前之不
      詳時間，多次違背職務將警方臨檢勤務之時間、地點消息
      事先通知陳政儀，使河內小吃部規避不法行為遭查獲等事
      實，有下列可證：
      1.證人陳政儀於93年7 月18日警詢陳述河內小吃部係自93
        年6 月15日起開始營業等語明確 (見原審3 卷第81頁）
        。復於原審結證稱：「（綽號）『阿義』……」、「（
        問：之前在屏東縣警察局94年2 月21日作筆錄、也在屏
        東地檢署也有作筆錄，調查站三個地方都有作筆錄，所
        講的內容實在？）實在」、「（問：94年3 月10日屏東
        地檢署所作作證時所述，你曾經每個月有給甲○○公關
        費？）有。」、「（問：你給他公關費做何用？）那是
        給他臨檢時，請他通風報信，因為他是我們這邊的管區
        」、「（問：你幾月開始給他公關費？）時間及接洽經
        過，我忘記了」、「（問：提示並朗讀94年3 月10 日
        在屏東地檢署作證的內容，有何意見？）不用看，內容
        確實是這樣沒錯」、「（問：每次多少錢？）金額不一
        定，看生意好，都是幾千元，最多1 萬多元，最少大概
        2 、3 千」、「（問：都是在何處交付給被告甲○○？
        ）有時候，我有拿到外面給他，地點在他上班的派出所
        」、「（問：你們有付他錢，在臨檢之前有無打電話給
        你？）有。」、「（問：用何方式通風報信？）我們打
        電話問他，或是他打電話來」、「（問：有無直接打電
        話給你本人？）有」、「（問：最後一次給他是在什麼
        時候？）差不多10月份就沒有了」、「（問：你們給他
        的錢如何計算？）盈餘的5 分之1 」、「（問：你用插
        暗股的方式有無經過全體股東同意？）有」、「（問：
        每個月給甲○○的錢，如何交付？）有時候我會拿給他
        ，有時候叫會計轉給甲○○」、「（問：94年偵899 第
        134 頁說交付126650是何意思？）是交付新台幣1 萬2
        千6 百50元，是那期分紅的。」等語 (見原審2 卷第20
        9 ～214 頁）。另證人陳政儀於調查中陳述河內小吃部
        營業至同年11月間結束，每月1 日、16日分成5 等分拆
        帳等語 (見調查卷第84～85頁）。
      2.證人即河內小吃部會計黃永娟於原審結證稱：「（問：
        你認識甲○○？）我看過他，我曾經拿會錢給他……」
        、「（問：你親自交錢給他？）是老闆把錢交給我，我
        再把錢交給他」、（問：甲○○要來拿錢如何通知？）
        我打電話給他」、「（問：監聽譯文中你有用你打電話
        綽號『牛糞』通知他來拿錢，內容是否如此？）是我用
        我的電話打的沒錯」、「（問：甲○○有無在你們開店
        的時間打電話跟你們說臨檢時間？）有，我有接聽過，
        他只是說幾點幾分而已」、「第5 股是乾股」、「（問
        ：乾股的錢如何處理？）老闆處理的」等語 (見原審3
        卷第7 頁反面～第9 頁反面）。
      3.參以93年9 月1 日下午8 時4 分許，陳政儀以00-00000
        00號電話撥打被告甲○○之0000000000號電話，陳政儀
        表示要給付12650 元予被告甲○○，被告甲○○則回稱
        其再過去找陳政儀等語，93年9 月9 日下午7 時7 分陳
        政儀以00-0000000號電話撥打被告甲○○之0000000000
        號電話，被告甲○○向陳政儀表示該日下午9 時至12時
        有臨檢勤務等語，93年9 月16日下午8 時22分許，某不
        詳女子以00-0000000號電話撥打被告甲○○之00000000
        00號電話，該不詳女子表示阿義（即陳政儀）囑被告甲
        ○○拿該月拆帳之1 萬元等語，此均有通訊監察書、通
        話紀錄附卷可稽 (見調查卷第88、90、92頁、原審1 卷
        第133 、136 頁）。
      4.證人范氏嬌明理於調查中亦陳述河內小吃部自93年5 月
        間起開始營業，其為4 個股東之1 ，河內小吃部每月拆
        帳2 次，分成5 份，股東4 份，另1 份為乾股，被告甲
        ○○為管區警員，被告甲○○會聯絡陳政儀或會計黃永
        娟，陳政儀或會計黃永娟再向其轉告表示警方有臨檢取
        締行動，其即指示河內小吃部坐檯小姐該時段不要上班
        ，河內小吃部有支付現金予被告甲○○，均於每次拆帳
        後，由陳政儀與被告甲○○聯絡等語 (見調查卷第94～
        97頁）。證人范氏嬌明理於偵查中雖另結證稱河內小吃
        部將營利分成4 份，尚有1 份乾股，乾股係放在銀行作
        為店內修繕費用等語 (見偵卷第73頁），然證人范氏嬌
        明理於偵查中亦證稱河內小吃部由陳政儀管理帳務，並
        由陳政儀分配營利，有聽陳政儀告知將營利分予被告甲
        ○○，不知被告甲○○分得多少等語 (見偵卷第71～73
        頁），足見證人范氏嬌明理就河內小吃部之經營及財物
        分配並非完全知悉，且證人范氏嬌明理所稱乾股係放在
        銀行作為店內修繕費用一節，既與證人陳政儀等人上開
        證述不同，證人范氏嬌明理此部分所稱，即無可採。
      5.至證人謝忠銘於95年8 月18日原審審理中結證稱被告甲
        ○○有於93年10月28日打電話向其探詢河內小吃部有無
        列入臨檢目標等語 (見原審2 卷第214 ～215 頁）。又
        被告甲○○於93年11月4 日下午6 時47分許，以000000
        0000號電話與陳政儀之0000000000號電話聯絡，陳政儀
        向被告甲○○探詢該日有無臨檢勤務，被告甲○○回稱
        要代為查明等語，固亦有通話紀錄在卷 (見調查卷第93
        頁）。但並無證據足佐被告甲○○於上開時間有將警方
        臨檢勤務之時間、地點消息事先通知陳政儀，故均無從
        認定。
      又被告甲○○於調查中亦陳述有將警方臨檢勤務之時間、
      地點事先向河內小吃部轉告之情在卷 (見警卷第4 、245
      頁），核與上開證人證述及通話紀錄相符。被告甲○○此
      部分之自白即可信為真正。至被告甲○○辯稱並無以入乾
      股之方式收受賄賂等語，乃無可採。被告甲○○收受賄賂
      及洩漏國防以外之秘密消息，應已明確。
    (五)被告甲○○於93年9 月1 日收受賄款1 萬2 千650 元，於
      93年9 月16日收受賄款1 萬元，有被告甲○○與陳政儀於
      93年9 月1 日及93年9 月16日通話紀錄可憑 (見調查卷第
      88、90頁）。另依上開所述，河內小吃部自93年6 月15日
      開始營業起，至93年9 月16日止，於每月1 日、16日拆帳
      分配營利予被告甲○○，再證人陳政儀於原審證述每次拆
      帳分配營利金額不一定，最多1 萬多元，最少約2 、3 千
      元(見 原審卷第～頁），則依最有利被告甲○○之計算方
      式，即被告甲○○於93年7 月1 日、16日、8 月1 日、16
      日每次收受2 千元共計8 千元，總計收取賄賂3 萬650 元
      。
    從而，被告甲○○對於違背職務之行為收受賄賂3 萬650 元
    及洩漏國防以外之秘密消息，事證均已明確，應堪以認定。
四、按行為後法律有變更者，適用行為時之法律。但行為後之法
    律有利於行為人者，適用最有利於行為人之法律，刑法第2
    條第1 項定有明文。經查，被告行為後，刑法已經修正，並
    自95年7 月1 日施行，即應依上開規定比較適用，茲詳述如
    下：
    (一)刑法第10條第2 項關於公務員之定義固有修正，但被告無
      論依修正前或修正後之規定，均屬公務員，再修正後刑法
      第10條第2 項關於公務員之定義有所限縮，較有利於被告
      ，即應適用修正後刑法第10條第2 項關於公務員之規定。
    (二)修正前刑法第28條原規定：「二人以上共同『實施』犯罪
      之行為者，皆為共同正犯」，被告行為後，刑法第28條修
      正為：「二人以上共同『實行』犯罪之行為者，皆為共同
      正犯」，將舊法之「實施」修正為「實行」。原「實施」
      之概念，包含陰謀、預備、著手及實行等階段之行為，修
      正後僅共同「實行」犯罪行為始成立共同正犯。是新法共
      同正犯之範圍已有限縮，排除陰謀犯、預備犯之共同正犯
      。新舊法就共同正犯之範圍既因此而有所變動，自屬犯罪
      後法律有變更，經比較新舊法結果，以被告行為後之法律
      較有利被告。
    (三)被告行為後，刑法第56條連續犯之規定，業於94年1 月7
      日修正公布刪除，並於95年7 月1 日施行，則被告之犯行
      ，因行為後新法業已刪除連續犯之規定，此刪除雖非犯罪
      構成要件之變更，但顯已影響行為人刑罰之法律效果，自
      屬法律有變更，依新法第2條 第1 項規定，比較新、舊法
      結果，仍應適用較有利於被告之行為時法律即舊法論以連
      續犯（最高法院95年第8 次刑事庭會議決議參照）。
    (四)被告行為後，刑法第55條牽連犯之規定，業於94年1 月7
      日修正公布刪除，並於95年7 月1 日施行，則被告之犯行
      ，因行為後新法業已刪除牽連犯之規定，此刪除雖非犯罪
      構成要件之變更，但顯已影響行為人刑罰之法律效果，自
      屬法律有變更，依刑法第2 條第1 項規定，比較新、舊法
      結果，仍應適用較有利於被告之行為時法律即舊法論以牽
      連犯（最高法院95年第8 次刑事庭會議決議參照）。
    (五)又比較新舊法之罪刑孰為最有利，比較時應就罪刑有關之
      共犯、未遂犯、連續犯、牽連犯、結合犯，以及累犯加重
      、自首減輕暨其他法定加減原因（如身分加減）與加減例
      等一切情形，綜其全部罪刑之結果而為比較。經綜合上述
      之比較，因依修正前刑法規定論處，較有利於被告，故應
      適用修正前刑法規定。
    (六)95年7 月1 日修正公布施行之刑法第41條第1 項前段規定
      ：「犯最重本刑為五年以下有期徒刑以下之刑之罪，而受
      六個月以下有期徒刑或拘役之宣告者，得以新臺幣一千元
      、二千元或三千元折算一日，易科罰金。」，而修正前刑
      法第41條第1 項前段係規定：「犯最重本刑為5 年以下有
      期徒刑以下之刑之罪，而受6 個月以下有期徒刑或拘役之
      宣告，因身體、教育、職業、家庭之關係或其他正當事由
      ，執行顯有困難者，得以1 元以上3 元以下折算一日，易
      科罰金。」，且依修正前罰金罰鍰提高標準條例第2 條前
      段規定，就其原定數額提高為100 倍折算1 日。則刑法第
      41條第1 項修正前之易科罰金折算標準，應以銀元100 、
      200 、300 元折算1 日，經折算為新臺幣後，應以新臺幣
      300 、600 、900 元折算為1 日。經比較修正前後之易科
      罰金折算標準，即以修正前之規定較有利於被告。
五、核被告鐘南星所為，係犯刑法第132 條第1 項之公務員洩漏
    國防以外之秘密消息罪。被告甲○○所為，係犯貪污治罪條
    例第4 條第1 項第5 款之對於違背職務之行為收受賄賂罪及
    刑法第132 條第1 項之公務員洩漏國防以外之秘密消息罪。
    被告2 人各多次洩漏國防以外之秘密消息犯行及被告甲○○
    多次對於違背職務之行為收受賄賂犯行，均係時間緊接，觸
    犯構成要件相同之罪，顯係基於概括犯意為之，為連續犯，
    應各依條正前刑法第56條規定論以1 罪。被告甲○○所犯上
    開2 罪間，有方法、目的之牽連關係，為裁判上一罪，應依
    修正前刑法第55條規定從一重論以對於違背職務之行為收受
    賄賂罪，公訴人認應分論併罰，尚有誤會。公訴人就被告甲
    ○○洩漏國防以外之秘密消息予陳政儀之犯罪行為固未起訴
    ，但連續犯為裁判上一罪，檢察官就犯罪事實一部起訴，依
    刑事訴訟法第267 條規定，其效力及於全部，法院自屬有權
    一併審理，併予敘明。又被告甲○○係屏東縣警察局東港分
    局東港派出所警員，兼任屏東縣警察局東港分局東港派出所
    第15警勤區工作，係有調查、追訴之人員，其犯第4 條第1
    項第5 款之罪，應依貪污治罪條例第7 條規定加重其刑。再
    被告甲○○對於違背職務之行為收受賄賂，時間僅數月，每
    次金額非多，情節尚屬輕微，所得財物僅為3 萬650 元，應
    依貪污治罪條例第12條第1 項減輕其刑。被告甲○○上開刑
    之加減應先加後減。
六、原判決以被告2 人犯行事證明確，予以論罪科刑，固非無見
    。惟查：(一)被告乙○○於93年9 月30日上午0 時41分、93年
    10月15日下午6 時31分、93年12月28日下午11時49分、94年
    1 月1 日下午6 時10分、94年1 月8 日下午11時36分、94年
    1 月9 日下午4 時48分，均以0000000000號電話與甲○○之
    0000000000、0000000000電話聯絡，將上開專案小組查緝之
    時間、地區等國防以外應秘密之消息各洩漏予被告甲○○，
    原判決就此部分未予論述。(二)被告乙○○於93年10月22日下
    午6 時19分，均以0000000000號電話與李文利之0000000000
    號電話聯絡，將上開專案小組查緝之時間、地區等國防以外
    應秘密之消息各洩漏予李文利，原判決就此部分亦未論述。
    (三)被告乙○○於93年8 月31日下午9 時33分、93年9 月4日
    下午8 時42分，均以0000000000號電話與楊志鴻之00000000
    00號電話聯絡，將上開專案小組查緝之時間、地區等國防以
    外應秘密之消息各洩漏予楊志鴻，原判決就此部分同未予論
    述。(四)被告甲○○於93年8 月29日下午7 時10分許及93年中
    旬某日，連續2 次以電話將專案小組查緝之時間、地區等國
    防以外應秘密之消息洩漏予鄭聰德，又於93年5 月間起之93
    年間某日及94年1 月1 日下午6 時15分許，連續2 次以電話
    將專案小組查緝之時間、地區等國防以外應秘密之消息洩漏
    予許惠分，原判決就此部分疏未論述。(五)被告甲○○收受賄
    賂及將警方臨檢勤務之時間、地點事先對陳政儀通知，使河
    內小吃部規避警方取締，已如前述，原判決認被告甲○○此
    部分犯行不能證明，亦有未當。被告2 人上訴意旨否認犯罪
    ，指摘原判決不當，為無理由，檢察官上訴意旨以被告2 人
    尚涉犯貪污治罪條例第6 條第1 項第4 款對主管事務圖利罪
    嫌，指摘原判決不當，雖無理由（詳後述），但檢察官上訴
    意旨以被告甲○○有對於違背職務之行為收受賄賂犯行，指
    摘原判決不當，為有理由，且原判決亦有上開可議，仍應由
    本院將原判決關於被告乙○○部分及被告甲○○洩漏國防以
    外之秘密消息、違背職收受賄賂部分撤銷改判。爰審酌被告
    2 人均屬查緝不法行為之司法警察，竟未恪守職責，而將查
    緝不法之時間、地點等消息事先洩漏，且被告甲○○復收取
    賄賂，致公權力無法有效執行，又被告乙○○洩漏國防以外
    之秘密消息持續約半年，但念及被告乙○○尚無圖得個人利
    益，另被告甲○○對於違背職務之行為收受賄賂，時間僅數
    月，每次金額非多，所得財物僅為3 萬650 元，情節尚屬輕
    微等一切情狀，各量處如主文所示之宣告刑，及就被告甲○
    ○對於違背職務之行為收受賄賂罪部分依貪污治罪條例第17
    條規定宣告褫奪公權4 年。又被告鐘南星洩漏國防以外之秘
    密消息之犯罪時間在中華民國96年4 月24日以前，合於減刑
    條件，應依中華民國96年罪犯減刑條例第2 條第1 項第3款
    規定減其宣告刑2 分之1 ，並依同條例第9 條規定諭知易科
    罰金之折算標準。再被告甲○○犯對於違背職務之行為收受
    賄賂罪，所得財物3 萬650 元應予追繳並沒收，如全部或一
    部無法追繳時，以其財產抵償之。
七、不另為無罪諭知部分
    (一)公訴意旨另略以：被告乙○○、甲○○明知鄭聰德、許惠
      分係從事盜賣漁船用油業者，被告乙○○明知楊志鴻、李
      文利係從事載運盜賣漁船用油司機，被告乙○○、甲○○
      共同基於圖利鄭聰德、許惠分之犯意，被告乙○○基於圖
      利楊志鴻、李文利之犯意，在東港鎮地區以電話聯絡之方
      式，自93年5 月13日起聯絡被告甲○○轉告鄭聰德、自93
      年6 月間起聯絡被告甲○○轉告許惠分，並均至94年1 月
      9 日止，另被告乙○○自93年7 月間起至93年9 月4 日止
      聯絡楊志鴻，自93年9 月4 日起至93 年10 月22日止聯絡
      李文利，而均將其本人之勤務時段及位置，分別告知被告
      甲○○、楊志鴻、李文利（上開洩漏國防以外秘密罪有罪
      部分除外），使鄭聰德、許惠分、楊志鴻、李文利得以規
      避取締，而分別販售或載運政府補貼之漁船用油，被告2
      人以此方式圖利鄭聰德、許惠分、楊志鴻、李文利。鄭聰
      德自93年5 月13日起販售政府補貼之漁船用油，每月可獲
      利20萬至30萬元，計圖利鄭聰德157 萬元，許惠分自93年
      6 月間起，至94年1 月9 日止，販售或載運政府補貼之漁
      船用油，每月可獲利7 萬至8 萬元，計圖利許惠分51萬元
      ，楊志鴻自93年7 月間起至93年9 月4 日止，載運政府補
      貼之漁船用油，共圖利楊志鴻14萬4 千元，李文利自93年
      9 月4 日起至93年10月22日止，載運政府補貼之漁船用油
      ，共圖利李文利4 萬8 千元。因認被告2 人尚涉犯刑法第
      132 條第1 項之洩漏國防以外秘密罪嫌及貪污治罪條例第
      6 條第1 項第4 款之對於主管事務圖利罪嫌。
  (二)公訴人認被告2 人涉犯此部分罪嫌，無非係以證人即共同被
    告甲○○、乙○○、證人鄭聰德、許惠分、楊志鴻、李文利
    之證述，資為論據。惟訊據被告2 人均否認有此部分犯行，
    辯稱並無洩漏國防以外之秘密及圖利之行為等語。再查：
    1.被告甲○○除於93年7 月29日及93年中旬某日，連續2次
      以電話將被告乙○○等專案小組查緝之時間、地區之消息
      洩漏予鄭聰德，已如前述。此外，並無證據足佐被告甲○
      ○有其餘洩漏查緝時間、地區消息予鄭聰德之行為。
    2.被告甲○○除於93年間某日及94年1 月1 日，連續2 次以
      電話將被告乙○○等專案小組查緝之時間、地區之消息洩
      漏予許惠分，已如前述。此外，並無證據足佐被告甲○○
      有其餘洩漏查緝時間、地區消息予許惠分之行為。
    3.鄭聰德、許惠分均係向被告甲○○探詢被告乙○○等專案
      小組查緝之時間、地區之消息，均已如前述，且被告乙○
      ○與鄭聰德、許惠分間並不認識，亦經證人鄭聰德、許惠
      分分別於調查及原審陳明 (見偵卷第407 頁、原審2 卷第
      257 頁反面），此外，並無證據足佐被告乙○○與被告甲
      ○○間有洩漏查緝時間、地區消息予鄭聰德、許惠分之犯
      意聯絡及行為分擔，被告乙○○洩漏查緝時間、地區消息
      予鄭聰德、許惠分之犯行尚屬不能證明。
    4.被告乙○○除於事實欄二所載時間將專案小組查緝之時間
      、地區之消息洩漏予被告甲○○、楊志鴻、李文利，已如
      前述外，並無其他證據足佐被告乙○○尚有其餘洩漏查緝
      時間、地區消息予被告甲○○、楊志鴻、李文利之行為，
      被告乙○○除上開有罪部分外，其他犯行尚屬不能證明。
    5.證人鄭聰德、許惠分、楊志鴻、李文利固於調查中陳述每
      月之營利金額，然此係其等分別經營轉賣、載運漁船補充
      用油之營業金額及報酬，並非因獲知被告乙○○執勤時間
      、地點，而得以規避查緝並轉賣漁船補充用油之獲利。此
      外，復無其他證據足證被告2 人有對於主管事務圖利他人
      之犯行，被告2 人此部分之犯罪即屬不能證明。
    綜上所述，被告2 人此部分洩漏國防以外秘密及對於主管事
    務圖利他人之犯罪，既屬不能證明，本應為無罪判決之諭知
    ，惟檢察官認此部分與上開洩漏國防以外秘密罪有罪部分各
    係有連續犯及牽連犯之裁判上一罪關係，故均不另為無罪之
    諭知。
八、被告甲○○所犯連續賭博罪部分未據上訴，已告確定，併予
    敘明。
據上論結，應依刑事訴訟法第369 條第1 項前段、第364 條、第
299 條第1 項前段，貪污治罪條例第4 條第1 項第5 款、第7 條
、第10條第1 項、第2 項、第12條第1 項、第17條、刑法第2 條
第1 項前段、第41條第1 項、修正前刑法第28條、第55條、第56
條、刑法第132 條第1 項，中華民國九十六年罪犯減刑條例第2
條第1 項第3 款、第7 條、第9 條，判決如主文。
本案經檢察官林敏惠到庭執行職務。
中    華    民    國    97    年    8     月    29    日
                  刑事第八庭    審判長法  官   李炫德
                                      法  官   陳志銘
                                      法  官   郭玫利
以上正本證明與原本無異。
如不服本判決應於收受本判決後10日內向本院提出上訴書狀，其
未敘述上訴理由者，並得於提起上訴後10日內向本院補提理由書
狀（均須按他造當事人之人數附繕本）「切勿逕送上級法院」。
中    華    民    國    97    年    8     月    29    日
                                      書記官   楊茱宜
附錄本件判決論罪科刑法條
刑法第132條第1項：
公務員洩漏或交付關於中華民國國  以外應秘密之文書、圖畫、
消息或物品者，處三年以下有期徒刑。
貪污治罪條例第4條第1項第5款：
有下列行為之一者，處無期徒刑或10年以上有期徒刑，得併科新
台幣1 億元以下罰金：
五  對於違背職務之行為，要求、期約或收受賄賂或其他不正利
    益者。


司法院資訊處製作；財團法人民間司法改革基金會備份。
